# 关于员工离职的股份支付处理

提问人：willings 时间：2021-11-17 09:48:31
公司主要股东A（非控股股东、实际控制人）将部分股份以 1 元/注册资本的价格转让给员工持股平台（实控人为GP），持股平台合伙协议中未约定服务期限，但约定若员工离职必须将股份以 1 元/注册资本的价格转让给GP或其指定第三方。在股东A将股份转让给持股平台的当年，一次性做了股份支付处理。两年后持股平台中员工B离职，将其份额以 1 元/注册资本的价格转让给实控人，此时公司股份公允价值较高，且高于股东A转让给持股平台时的公允价值。
对于回购B的股份，若实控人只是暂时代为持有，后续是准备转让给其他员工，则回购时不用做股份支付处理。
请教陈版主及各位前辈，若实控人回购后自己持有，不准备转让给其他员工，那回购时是否需要做股份支付处理呢？

回答人：chenyiwei
这种情况下，实控人低价取得的股份最初来源于非控股股东的让渡，这种情况下低价获得股份且在可预见的未来无再次授予计划时，应按股份支付处理。

提问人：Ryan_q 时间：2021-11-18 09:47:37
@chenyiwei，想问下陈版主，题目中：持股平台合伙协议中未约定服务期限，但约定若员工离职必须将股份以 1 元/注册资本的价格转让给GP或其指定第三方。在股东A将股份转让给持股平台的当年，一次性做了股份支付处理。
基于目前实务审核的风向，该案例是否被认定为隐含服务期限，不能一次性做股份支付处理？

回答人：chenyiwei
这种情况首先要考虑是否构成股份支付的问题，即员工有无正常途径可以享有或承担激励股份的公允价值变动的收益和风险（通过对外转让等方式）。如果没有正常途径，则可能应视为利润分享计划。